臺灣南投地方法院民事簡易裁定
111年度投簡字第456號
原      告  洪玉玲  
被      告  洪美女  

上列當事人間債務人異議之訴事件，本院裁定如下：
    主  文
本件訴訟標的價額核定為新臺幣13萬7,734元。 
原告應於本裁定送達後5日內，補繳裁判費新臺幣1,440元，逾期
未補正，即裁定駁回原告之訴。
    理  由
一、提起民事訴訟，應依民事訴訟法第77條之13規定繳納裁判費
    ，此為必須具備之程式；又簡易訴訟程序，原告之訴不合程
    式者，法院應以裁定駁回之，但其情形可以補正者，審判長
    應定期間命其補正（民事訴訟法第436條第2項、第249條第1
    項第6款）。債務人異議之訴之訴訟標的為該債務人之異議
    權，法院核定此訴訟標的之金額或價額，應以該債務人本於
    此項異議權，請求排除強制執行所有之利益為準（最高法院
    96年度台抗字第796號裁定意旨參照）。
二、原告對於本院111年度司執字第19525號強制執行（下稱系爭
    強制執行）事件提起債務人異議之訴，請求判決將系爭強制
    執行程序應予撤銷，是本件訴訟標的之價額，應以原告請求
    排除被告上開強制執行程序所有之利益為準。又被告以本院
    108年度司執字第11983號債權憑證（下稱系爭執行名義）對
    原告強制執行所請求之債權，包括新臺幣（下同）10萬元，
    及自民國105年10月10日起至清償日止，按週年利率6%計算
    之利息，及程序費用1,000元、執行費用800元等情，經本院
    調閱上開執行卷宗查明屬實。故計算至原告111年10月5日提
    起本件訴訟為止，總金額共計為13萬7,734元（含本金、利
    息及費用，計算式參附表），是原告請求排除被告強制執行
    程序所有之利益為13萬7,734元，應徵第一審裁判費1,440元
    ，爰限原告本裁定送達翌日起5日內，補繳第一審裁判費1,4
    40元。倘逾期未補繳，即裁定駁回原告之訴。
三、依民事訴訟法第436條第2項、第249條第1項第6款，裁定如
    主文。
中　　華　　民　　國　　111 　年　　10　　月　　24　　日
                  南投簡易庭  法  官　鄭煜霖
附表：（金額：新臺幣；元以下四捨五入）　
 本金 100,000元        計息本金   起始日     終止日 年息  應給付金額  利息 100,000元 105年10月10日 111年10月5日 6％ 35,934元  費用 1,000元、800元     債權額合計： 100,000元＋35,934元＋1,000元＋800元＝137,734元。      
以上為正本係照原本作成。
如不服本裁定關於核定訴訟標的價額部分，應於裁定送達後10日
內向本院提出抗告狀，並繳納抗告費新臺幣1,000 元；其餘關於
命補繳裁判費部分，不得抗告。
中　　華　　民　　國　　111 　年　　10　　月　　24　　日
      　　　　　　　　　　　　書記官  洪妍汝